臺灣高等法院交通事件裁定　　　　　　　　　　　　九十一年度交抗字第六三六號
　　抗　告　人
　　即受處分人　甲○○
右抗告人因違反交通管理處罰條例案件，不服台灣桃園地方法院中華民國九十一年七
月三日裁定（九十一年度交聲字第二二七號），提起抗告，本院裁定如左：
    主  文
抗告駁回。
    理  由
一、按受處分人不服主管機關所為之處罰，得於接到裁決書之翌日起二十日內向管轄
    法院提出異議。道路交通管理處罰條例第八十七條第一項定有明文。此項法定不
    變期間一經過，異議權即告喪失，是逾期提出異議，自不合法律上程式，顯係無
    從補正之情形。又交通法庭認聲明異議不合法律上之程式，且無從補正者，應以
    裁定駁回之，同條例第十八條亦定有明文。
二、抗告意旨略以：抗告人甲○○於民國九十一年二月二十七日於管理室登記收裁決
    書，伊自收到紅單後，已向台北市政府警察局申訴二次，第二次告知需要法院申
    訴，伊於九十一年一月二十五日到桃園地方法院聲明異議，當日就把異議書寄到
    高雄監理站，事後監理站通知已轉交高雄市裁決所，由裁決所接收，三月份裁決
    所余小姐通知伊，要伊與她聯絡，她大概告訴伊，請伊再去法院重新寫一份異議
    書，還請伊直接寄到高雄地方法院，因為他們收到也會轉寄到高雄地方法院，所
    以等問清楚時，伊又寄了第二封聲明異議書，於九十一年三月二十二日寄出第二
    份聲明異議書，之後高雄地方法院又寄信給伊說又轉給桃園地方法院處理。第一
    封異議書伊認為高雄裁決所的余小姐可做證，第二封正確日期為九十一年二十三
    月二十二日寄扣除假日應合法云云。
三、經查：
  (一)受處分人於九十年十月二十九日十八時十分許，在台北市○○○路、愛國東路交
    岔路口紅燈左轉，拒絕接受稽查而逃逸，經警舉發「紅燈左轉」、「違規，攔停
    不停，逃逸」之交通違規，嗣經高雄市交通裁決所分別以高市交裁字第三二─Ａ
    ＢＸ０九一三二一號、第三二─ＡＢＸ０九一三二二號裁決書，裁處異議人新台
    幣六千元、四千五百元之罰鍰，並經該站於九十一年二月二十七日將裁決書送達
    異議人，此有掛號郵件收件回執及前開裁決書均影本附卷（詳見交聲字第一八四
    號卷第十二、十三頁）。
  (二)受處分人於九十一年三月二十六日向高雄地方法院聲明異議，此有該院之收狀章
    附卷（詳見交聲字第一八四號卷第二頁）。
  (三)高雄市交通事件裁決所函覆臺灣高雄地方法院，說明本案經查台北市政府警察局
    大安分局於九十一年一月四日以北市警安分交字第九○六五三九三九○○號函復
    依法舉發無誤在案。受處分人於九十一年一月二十五日向本所提出聲明異議，但
    本所尚未開立裁決書，經本所電洽違規人告知須於接到裁決書之後才能向法院提
    出聲明異議，故本所仍依程序裁處並於九十一年二月二十五日開立裁決書掛號郵
    寄異議人，並無違誤等語，此有該所九十一年四月三日，高市建裁字第三八七一
    號函一紙在卷（詳見交聲字第一八四號卷第十頁）。
  (四)綜上：依右開條例第八十七條規定，可知受處分人聲明異議之對象為原處分機關
    所作之裁決，而受處分人於九十一年一月二十五日向高雄市交通事件裁決所提出
    異議時，原處分機關根本尚未就本案作成裁決，是其前開異議，不合法律規定，
    不生提出異議之效力。再高雄市交通事件裁決所分別以高市交裁字第三二─ＡＢ
    Ｘ０九一三二一號、第三二─ＡＢＸ０九一三二二號裁決書，裁處受處分人新台
    幣六千元、四千五百元之罰鍰，並於九十一年二月二十七日將裁決書送達受處分
    人，受處分人本應於九十一年三月十九日前提出異議，且係以聲明異議狀到達管
    轄法院為準，而非受處分人交付郵寄為準，惟受處分人遲至九十一年三月二十六
    日始向原審法院提出異議，顯已逾越二十日之法定不變期間，自不合法律上之程
    式，揆諸首揭規定，原審法院以其聲明異議不合法律上程式為由，駁回其異議之
    聲請，經核並無不合。受處分人之抗告，為無理由，應予駁回。
據上論斷，應依道路交通案件處理辦法第二十六條，刑事訴訟法第四百十二條，裁定
如主文。
中    華    民    國      九十一    年      八      月      三十        日
                              台灣高等法院交通法庭
                                  審判長法  官  陳  貽  男
                                        法  官  李  世  貴
                                        法  官  陳  憲  裕
右正本證明與原本無異。
不得再抗告。
                                        書記官  劉  育  妃
中    華    民    國      九十一    年      八      月      三十        日
